臺灣臺北地方法院刑事判決
110年度審訴字第48號
                                    110年度審訴字第371號
公  訴  人  臺灣臺北地方檢察署檢察官
被      告  陳思吟


上列被告因詐欺等案件，經檢察官提起公訴（臺灣臺北地方檢察
署109年度偵字第31653號）暨移送併辦（臺灣士林地方檢察署11
0年度偵字第1261號、第11531號）及追加起訴（臺灣臺北地方檢
察署110年度偵字第4252號），被告於本院準備程序中就被訴事
實均為有罪之陳述，經本院合議庭裁定由受命法官獨任逕以簡式
審判程序審理，判決如下：
    主  文
陳思吟犯三人以上共同詐欺取財罪，處有期徒刑陸月。又犯三人
以上共同詐欺取財罪，處有期徒刑陸月。應執行有期徒刑捌月。
緩刑肆年，緩刑期間應履行如附表二所示之條件。 
    事  實
一、陳思吟於民國109年8月間某時，透過交友軟體結識真實姓名
    、年籍均不詳，LINE通訊軟體暱稱顯示為「林建文」之人，
    獲「林建文」告知有「賺錢機會」，亦即提供金融帳戶供他
    人匯款入內，再依指示從帳戶提領現金交予「林建文」指定
    之人，每提領款項新臺幣（下同）20萬元即可獲得2,000元
    之不低酬勞。陳思吟從「林建文」提供之「賺錢機會」不具
    專業性且勞力密集度不高，但可領取不低報酬，且自然人及
    公司行號均可自行開設金融帳戶，並無窒礙之處，如未涉及
    不法，實無商借不熟識之人金融帳戶供匯入款項之必要，加
    以「林建文」要求其提領高額款項卻非前往正式辦公地點交
    付記帳，而係在路邊交予「林建文」指定前來收款之不詳人
    士等詭異情節，已預見「林建文」、前來收款人士及其背後
    成員為以對一般民眾實施詐術為手段，具有持續性、牟利性
    及結構性之詐欺集團犯罪組織，且其所從事者可能係為該詐
    騙集團提領詐騙贓款之車手工作，然為賺取報酬，仍基於縱
    參與犯罪組織也不違反其本意之犯意，加入該詐騙集團，並
    承接此參與犯罪組織之犯意，與「林建文」、前來收款人士
    及該詐騙集團其他成年人成員，共同基於隱匿詐欺犯罪所得
    去向、三人以上意圖為自己不法所有之詐欺取財之各別犯意
    聯絡，分別為下列犯行：
　㈠陳思吟提供其所申辦玉山商業銀行帳戶（帳號：000-0000000
    000000號；下稱玉山帳戶）之帳號予「林建文」，所屬詐騙
    集團不詳成員於109年8月21日某時起，分別佯裝為網路客服
    人員、聯邦銀行員工，向黃明煌詐稱：因網路購物操作錯誤
    導致重複下單，需前往提款機操作更正云云，致黃明煌陷於
    錯誤，依指示先於同日晚上7時20分許，匯款3萬元（另扣15
    元手續費用）至不知情邱莉雯所申辦之兆豐國際商業銀行帳
    戶（帳號：000-0000000000號；下稱邱莉雯帳戶）內，黃明
    煌復依指示於稍後之同日晚上8時許，匯款3萬元（另扣15元
    手續費用）至不知情林巧琦所申辦之台北富邦銀行帳戶（帳
    號：000-000000000000號；下稱林巧琦帳戶）內。上開詐騙
    集團成員旋承前犯意，佯裝為網路賣家客服人員、銀行工作
    人員，於同日晚上分別聯絡邱莉雯、林巧琦，均詐稱：因前
    網路購物設定錯誤，需配合將匯入各該帳戶內金額轉至指定
    帳戶以解除設定云云，致邱莉雯、林巧琦陷於錯誤，分別於
    同日晚上7時23分許、8時9分許，依指示將各自帳戶內上開
    黃明煌匯入款項中之2萬9,988元轉匯至陳思吟玉山帳戶。陳
    思吟接獲「林建文」指示，於109年8月21日晚上7時46分許
    至同日晚上8時36分許止，在臺北市○○區○○街000號之統一超
    商錦和門市內提款機，從上開玉山帳戶提領上開款項，並依
    「林建文」指示在附近路邊將上開金額交予真實姓名、年籍
    均不詳之成年男子循序上繳，藉此製造查緝斷點而隱匿犯罪
    所得去向。陳思吟、「林建文」及所屬詐騙集團成員以上開
    方式向黃明煌詐得6萬元（邱莉雯、林巧琦未受有實際財產
    上損失）。
　㈡陳思吟另提供其所申辦台新國際商業銀行帳戶（帳號：000-0
    0000000000000號；下稱台新帳戶）之帳號予「林建文」，
    所屬詐騙集團不詳成員於109年8月19日下午4時26分許起，
    佯裝為何榮燦友人「曹家祺」，陸續向何榮燦詐稱：因急需
    用錢，需緊急調借款項云云，致何榮燦陷於錯誤，依指示於
    109年8月21日中午11時55分許，匯款35萬元至上揭陳思吟台
    新帳戶。陳思吟接獲「林建文」指示，於109年8月21日中午
    12時23分許，前往位在臺北市○○區○○○路○段000號台新國際
    商業銀行建橋分行，以臨櫃取款方式將上開款項領出，並依
    「林建文」指示在附近路邊將此金額交予真實姓名、年籍均
    不詳之成年男子循序上繳，藉此製造查緝斷點而隱匿犯罪所
    得去向。陳思吟、「林建文」及所屬詐騙集團成員以上開方
    式向何榮燦詐得35萬元。
二、案經臺北市政府警察局分局報告臺灣臺北地方檢察署檢察官
    偵查起訴。
    理  由
一、本件被告陳思吟所犯均係死刑、無期徒刑、最輕本刑為3年
    以上有期徒刑以外之罪，其於準備程序進行中就被訴事實為
    有罪之陳述，經受命法官告知簡式審判程序之旨，並聽取當
    事人之意見後，本院合議庭認無不得或不宜改依簡式審判程
    序進行之情形，爰依刑事訴訟法第273條之1第1項、第284條
    之1規定，裁定由受命法官獨任進行簡式審判程序。又本件
    所引屬於審判外陳述之傳聞證據，依同法第273條之2規定，
    不受第159條第1項關於傳聞法則規定之限制，依法有證據能
    力，合先敘明。
二、首揭犯罪事實，業據被告於本院審理時坦承不諱（見審訴一
    卷第54頁、第94頁、第115頁、第136頁、第162頁、第170頁
    ），核與證人即被害人黃明煌、何榮燦、邱莉雯、林巧琦陳
    述情節一致（卷內出處頁碼見附表一），並有與其等所述相
    符之攝得被告各次提領贓款之監視器錄影翻拍照片（見偵31
    653卷第29頁至第43頁、偵4252號卷第23頁至第15頁）、被
    告玉山帳戶、台新帳戶、邱莉雯帳戶、林巧琦帳戶之歷史交
    易明細各1份（見偵11531卷第319頁至第341頁、第355頁至
    第384頁、第299頁至第301頁、偵4252卷第31頁至第36頁）
    、黃明煌、何榮燦、邱莉雯及林巧琦所提報案資料（具體名
    稱及卷內出處頁碼詳見附表一）在卷可稽，堪認被告上開任
    意性自白與事實相符，資可採為認定事實之依據。綜上，本
    件事證明確，被告首揭犯行，堪以認定，應予依法論科。　
    　
三、論罪科刑：　　
　㈠組織犯罪防制條例所稱犯罪組織，指三人以上以實施強暴、
    脅迫、詐術、恐嚇為手段或最重本刑逾5年有期徒刑之刑之
    罪，所組成具有持續性或牟利性之有結構性組織。前項有結
    構性組織，指非為立即實施犯罪而隨意組成，不以具有名稱
    、規約、儀式、固定處所、成員持續參與或分工明確為必要
    ，組織犯罪防制條例第2條定有明文。依黃明煌、邱莉雯、
    林巧琦、何榮燦所陳內容，可知其等遭騙內容，均為時下詐
    騙集團慣用之假冒親友借貸、網路購物設定錯誤致重複扣款
    等詐術，且黃明煌、何榮燦除本案外，另受騙匯款至其他金
    融帳戶（此部分無證據足認被告具犯意聯絡及行為分擔）。
    復依被告所陳，其係受「林建文」指示提領款項，再交付予
    真實姓名、年籍不詳之男子等語，可知人數至少3人以上，
    其等間相互利用，形成三人以上之犯罪共同體，足見該集團
    組織縝密、分工精細，顯非為立即實施犯罪而隨意組成，核
    屬有結構性之組織。再以本案詐欺集團之分工、遂行詐欺取
    財之獲利情形、報酬之計算方式，堪認本案詐欺集團係以實
    施詐術為手段，足認被告所參與之本案詐欺集團，為具有持
    續性、牟利性之結構性組織，核屬組織犯罪防制條例第2條
    第1項所規範之犯罪組織。此外，本件各被害人受騙匯款至
    被告玉山及台新帳戶後，被告依「林建文」指示將贓款交予
    該詐騙集團其他成員前來收取，顯係就贓款流向進行分層包
    裝之設計，藉此製造追查斷點而隱匿犯罪所得去向，而屬隱
    匿贓款去向之洗錢行為。
　㈡按行為人以一參與詐欺犯罪組織，並分工加重詐欺行為，同
    時觸犯參與犯罪組織罪及加重詐欺取財罪，雖其參與犯罪組
    織之時、地與加重詐欺取財之時、地，在自然意義上非完全
    一致，然二者仍有部分合致，且犯罪目的單一，依一般社會
    通念，認應評價為一罪方符合刑罰公平原則，應屬想像競合
    犯，如予數罪併罰，反有過度評價之疑。依卷內資料，並無
    證據足以證明被告參與首揭詐騙集團期間所為本案以外之詐
    欺取財犯行，業經檢察官起訴並先於本案繫屬於法院，則承
    上開意旨，核被告就犯罪事實要旨「一、㈠」所為，係犯組
    織犯罪防制條例第3條第1項後段參與犯罪組織罪、洗錢防制
    法第2條第2款隱匿特定犯罪所得之去向而依同法第14條第1
    項論處之洗錢罪、刑法第339條之4第1項第2款之三人以上共
    同犯詐欺取財罪；就犯罪事實「一、㈡」所為，係違反洗錢
    防制法第2條第2款隱匿特定犯罪所得之去向而依同法第14條
    第1項論處之洗錢罪、刑法第339條之4第1項第2款之三人以
    上共同犯詐欺取財罪。檢察官移送併辦意旨（臺灣士林地方
    檢察署110年度偵字第1261號、第11531號），與本案起訴並
    經論罪部分，為想像競合之裁判上1罪關係（詳下述），為
    起訴效力所及，本院自應併予審理。被告、「林建文」及所
    屬詐騙集團其他成員就本件洗錢及三人以上共同詐欺取財犯
    行部分，具犯意聯絡及行為分擔，應論以共同正犯。
　㈢被告及所屬詐騙集團於犯罪事實「一、㈠」犯行，係先由不詳
    成員對黃明煌行使詐術，黃明煌受騙後依指示各匯款3萬元
    至邱莉雯、林巧琦帳戶，該詐騙集團不詳成員再對不知情之
    邱莉雯、林巧琦施詐，使其等陷於錯誤後將黃明煌所匯入款
    項轉匯至被告玉山帳戶，由被告一次提領後循序上繳。據此
    以論，被告所屬詐騙集團成員雖另對邱莉雯、林巧琦實施詐
    術，致其等陷於錯誤後將各自帳戶內金額轉出，然所轉出之
    款項仍屬黃明煌受騙交付之金額，從而依被告所屬詐騙集團
    之犯罪計畫，其等主要目的係詐取黃明煌金錢，並利用不知
    情之邱莉雯、林巧琦為其等鞏固犯罪所得，對邱莉雯、林巧
    琦施以詐術係詐取黃明煌款項之犯罪計畫中所不可或缺之部
    分，應與其等詐騙黃明煌之手段視為完整一行為而予評價，
    始符合一般社會通念。職是，被告及所屬詐騙集團成員於犯
    罪事實「一、㈠」所為，係以一行為同時觸犯3個三人以上共
    同詐欺取財罪，為同種想像競合犯，僅論以1罪。被告所犯
    犯罪事實「一、㈠」、「一、㈡」所示2罪，犯意各別，行為
    互殊，應予分論併罰。　
　㈣按想像競合犯之處斷刑，本質上係「刑之合併」，其所謂從
    一重處斷，乃將想像競合犯組成之評價上數罪，合併為科刑
    一罪，其所對應之刑罰，亦合併其評價上數罪之數法定刑，
    而為一個處斷刑。易言之，想像競合犯侵害數法益者皆成立
    犯罪，論罪時必須輕、重罪併舉論述，同時宣告所犯各罪名
    ，包括各罪有無加重、減免其刑之情形，亦應說明論列，量
    刑時併衡酌輕罪部分量刑事由，評價始為充足，然後依刑法
    第55條規定「從一重處斷」，非謂對於其餘各罪可置而不論
    。因此，法院決定處斷刑時，雖以其中最重罪名之法定刑，
    做為裁量之準據，惟於裁量其輕重時，仍應將輕罪合併評價
    在內。查洗錢防制法第16條第2項規定：「犯前2條之罪，在
    偵查或審判中自白者，減輕其刑」，被告就上開隱匿犯罪所
    得之洗錢犯行，於本院審理時坦承不諱，是就其等所犯洗錢
    部分，原應減輕其刑，然依照前揭罪數說明，其等就上開犯
    行係從一重論處之罪，惟就其等此部分想像競合輕罪得減刑
    部分，本院於依刑法第57條量刑或審酌是否有刑法59條情形
    時，將併予審酌，附此敘明。
　㈤按刑法第339條之4第1項第2款其法定刑係1年以上7年以下有
    期徒刑，得併科100萬元以下罰金，然同為3人以上共同詐欺
    取財之人，其原因動機不一，犯罪情節未必盡同，其以3人
    以上共同詐欺取財行為所造成危害社會之程度自屬有異，法
    律科處此類犯罪，所設之法定最低本刑卻同為「1年以上有
    期徒刑」，不可謂不重，於此情形，自非不可依客觀之犯行
    與主觀之惡性二者加以考量其情狀，是否有可憫恕之處，適
    用刑法第59條之規定酌量減輕其刑，期使個案裁判之量刑，
    能斟酌至當，符合罪刑相當原則及比例、平等原則。查被告
    年紀甚輕，涉世未深，其透過網路結識「林建文」，「林建
    文」先頻頻獻以殷勤，被告進而對「林建文」產生好感，致
    警覺性大減，判斷事理能力稍差，終被「林建文」所收編利
    用，有被告所提LINE對話紀錄足憑（見偵31653卷第41頁至
    第71頁）。此外，被告提供自己金融帳戶並親自提領款項，
    顯見其涉入詐騙集團內部運作之程度甚低，且未實際獲得何
    犯罪所得，犯後甚有悔意，積極與被害人達成和解（詳後述
    ），然其於本件所犯三人以上共同詐欺取財2罪，最低度刑
    為有期徒刑1年以上，是衡以上情，應認有情輕法重之虞，
    爰依刑法第59條規定，均酌減其刑。
　㈥爰審酌近年我國治安飽受詐騙集團威脅，民眾受騙案甚多，
    受騙者辛苦積累之積蓄於一夕之間化為烏有，甚衍生輕生或
    家庭失和之諸多不幸情事，社會觀念對詐騙集團極其痛惡，
    縱經立法者修法提高此類詐欺犯罪之法定刑度為1年以上7年
    以下之有期徒刑，民間主張應再提高法定刑度之聲浪仍未停
    歇，被告不思以正當途徑賺取財物，加入詐騙集團從事提領
    詐騙贓款而製造查緝斷點之行為，遂行洗錢及三人以上共同
    詐欺取財犯行，非但使被害人財物受損，更造成一般民眾人
    心不安，嚴重危害社會治安，甚導致政府機關及金融機構對
    提款機轉帳及提款金額頻作限制，影響正當使用人之權利。
    復參以被告犯後坦認犯行，與何榮燦經本院調解成立，而黃
    明煌亦致電本院，同意被告如以後述附表二編號1之條件分
    期賠償其損失，願意原諒被告等語，有本院調解筆錄及準備
    程序筆錄可稽（審訴一卷第168頁、審訴二卷第77頁），暨
    被告於本院審理時陳稱：大學畢業之最高學歷，目前受僱在
    餐飲業工作，收入約3萬元，須扶養祖父母等語（見審訴一
    卷第171頁）之智識程度及家庭經濟狀況，暨其犯罪手段、
    所生危害等一切具體情狀，分別量處被告如主文所示之刑。
    又被告於本件所犯2罪之刑，均無不得併合處罰之情形，本
    院即衡諸罪名相同，犯罪時間甚密接，犯罪手法相同，暨考
    量犯罪所生危害及造成被害人之損失等情，定其應執行刑如
    主文所示。　　
　㈦查被告於此之前不曾因故意犯罪受有期徒刑以上刑之宣告 ，
    有臺灣高等法院被告前案紀錄表在卷可參，其年紀尚輕，思
    慮有欠周延，犯後坦承犯行，積極賠償各被害人之損失，業
    如前述，應認其有彌補過錯之努力，是經此偵查、審判、賠
    償之教訓，應知所警惕，本院認宣告被告之刑，以暫不執行
    為適當，依刑法第74條第1項第1款之規定，諭知宣告緩刑2
    年，以啟自新。另為兼顧黃明煌、何榮燦之權益，確保被告
    履行其願賠償被害人之承諾，爰依刑法第74條第2項第3款規
    定，於緩刑期間課予被告應履行如附表二所示之條件。另倘
    被告未遵循本院所諭知之上開條件，情節重大者，檢察官得
    依刑事訴訟法第476條、刑法第75條之1第1項第4款之規定，
    聲請撤銷本件緩刑之宣告，併予敘明。　
四、沒收：
　㈠按洗錢防制法第18條第1項前段：犯第14條之罪，其所移轉、
    變更、掩飾、隱匿、收受、取得、持有、使用之財物或財產
    上利益應予沒收之條文，為刑法關於沒收之特別規定，應優
    先適用，至若上開特別沒收規定所未規範之補充規定，諸如
    追徵價額、例外得不宣告或酌減沒收或追徵等情形，洗錢防
    制法並無明文規定，應認即有刑法總則相關規定之適用。
　㈡查被告於本案提領之金額，屬於被告犯罪所得，亦為其所隱
    匿之財物，本應全數依洗錢防制法第18條第1項前段規定，
    於所對應之罪之主文內宣告沒收。惟被告提領之金額全部上
    繳詐騙集團其他成員，其尚未取得報酬即為警查獲，故如再
    對被告沒收此部分金額，容有過苛之虞，爰依刑法第38條之
    2第2項規定，不予宣告沒收或追徵。
　㈢被告於本件犯行為警查扣之提款卡2張，為被告所有，係供被
    告於本次犯行所用之物，然此提款卡本身價值不高，且首揭
    被告帳戶業經列警示帳戶凍結，上開提款卡已無法正常使用
    ，對其沒收欠缺刑法上重要性，依刑法第38條之2第2項規定
    ，不予宣告沒收。
據上論斷，應依刑事訴訟法第273條之1第1項、第299條第1項前
段，判決如主文。
本案經檢察官陳鴻濤提起公訴及追加起訴，檢察官林士淳、黃子
宜移送併辦，檢察官陳韻如到庭執行職務。
中　　華　　民　　國　　111 　年　　3 　　月　　10　　日
                  刑事第二十庭   法  官   宋恩同
以上正本證明與原本無異。
如不服本判決應於收受送達後20日內向本院提出上訴書狀，並應
敘述具體理由；其未敘述上訴理由者，應於上訴期間屆滿後20日
內向本院補提理由書（均須按他造當事人之人數附繕本）「切勿
逕送上級法院」。告訴人或被害人如對於本判決不服者，應具備
理由請求檢察官上訴，其上訴期間之計算係以檢察官收受判決正
本之日期為準。因疫情而遲誤不變期間，得向法院聲請回復原狀
。
                                書記官  黃勤涵　　　　
中　　華　　民　　國　　111 　年　　3 　　月　　10　　日
附錄本案論罪科刑法條全文：
刑法第339條之4：
犯第339條詐欺罪而有下列情形之一者，處1年以上7年以下有期
徒刑，得併科1 百萬元以下罰金：
一、冒用政府機關或公務員名義犯之。
二、三人以上共同犯之。
三、以廣播電視、電子通訊、網際網路或其他媒體等傳播工具，
    對公眾散布而犯之。
前項之未遂犯罰之。

組織犯罪防制條例第3條：
發起、主持、操縱或指揮犯罪組織者，處3年以上10年以下有期
徒刑，得併科新臺幣1億元以下罰金；參與者，處6月以上5年以
下有期徒刑，得併科新臺幣1千萬元以下罰金。但參與情節輕微
者，得減輕或免除其刑。
具公務員或經選舉產生之公職人員之身分，犯前項之罪者，加重
其刑至二分之一。
犯第1項之罪者，應於刑之執行前，令入勞動場所，強制工作，
其期間為3年。
前項之強制工作，準用刑法第90條第2項但書、第3項及第98條第
2項、第3項規定。
以言語、舉動、文字或其他方法，明示或暗示其為犯罪組織之成
員，或與犯罪組織或其成員有關聯，而要求他人為下列行為之一
者，處3年以下有期徒刑，得併科新臺幣3百萬元以下罰金：
一、出售財產、商業組織之出資或股份或放棄經營權。
二、配合辦理都市更新重建之處理程序。
三、購買商品或支付勞務報酬。
四、履行債務或接受債務協商之內容。
前項犯罪組織，不以現存者為必要。
以第5項之行為，使人行無義務之事或妨害其行使權利者，亦同
。
第5項、第7項之未遂犯罰之。

洗錢防制法第14條：
有第二條各款所列洗錢行為者，處七年以下有期徒刑，併科新臺
幣五百萬元以下罰金。
前項之未遂犯罰之。
前二項情形，不得科以超過其特定犯罪所定最重本刑之刑。

洗錢防制法第2條：
本法所稱洗錢，指下列行為：
一、意圖掩飾或隱匿特定犯罪所得來源，或使他人逃避刑事追訴
    ，而移轉或變更特定犯罪所得。
二、掩飾或隱匿特定犯罪所得之本質、來源、去向、所在、所有
    權、處分權或其他權益者。
三、收受、持有或使用他人之特定犯罪所得。　
附表一：
編號 被害人 被害人筆錄 被害人所提報案資料 1 邱莉雯  109年8月22日警詢、109年10月20日警詢（偵31653卷第75頁至第87頁、偵11531卷第67頁至第72頁） 內政部警政署反詐騙諮詢專線紀錄表、受理詐騙帳戶通報警示簡便格式表、陳報單、受理各類案件紀錄表、三聯單、邱莉雯帳戶存摺影本、轉帳交易明細（偵31653卷第97頁至第107頁、偵27446卷第111頁至第113頁） 2 林巧琦  109年8月22日警詢、109年10月21日警詢（偵31653卷第117頁至第119頁、偵11531卷第111頁至第115頁） 受理各類案件紀錄表、受理詐騙帳戶通報警示簡便格式表、三聯單、金融機構聯防機制通報單、內政部警政署反詐騙諮詢專線紀錄表（偵31653卷第115頁、第121頁至第129頁） 3 黃明煌  109年8月21日警詢（偵11531卷第191頁至第197頁） 內政部警政署反詐騙諮詢專線紀錄表、受理詐騙帳戶通報警示簡便格式表、受理各類案件紀錄表、三聯單、郵政存摺影本、交易明細單影本2張（偵11531卷第445頁至第447頁、第451頁、第455頁、第459頁至第463頁、第471頁至第475頁、第477頁） 4 何榮燦  109年8月21日警詢（偵4252卷第19頁至第13頁） 內政部警政署反詐騙諮詢專線紀錄表、受理詐騙帳戶通報警示簡便格式表、金融機構聯防機制通報單、陳報單、受理各類案件紀錄表、三聯單、台新銀行取款憑條影本、何榮燦提供之通聯紀錄、LINE對畫畫面擷圖照片4張、存摺影本、陽信商業銀行匯款收執聯（偵4252卷第27頁、第41頁、第42頁至第45頁、第51頁至第57頁、第63頁至第65頁） 
附表二：
1.被告應賠償黃明煌6萬元。上開金額應從111年5月17日起至全數清償完畢之日止，按月於每月17日給付5,000元（如遇例假日順延至次一上班日），並匯款至黃明煌指定之中華郵政帳戶（帳號：000-0000000-0000000號；戶名：黃明煌）。 2.被告應賠償何榮燦25萬元。上開金額應從110年9月17日起至全數清償完畢之日止，按月於每月17日給付5,000元（如遇例假日順延至次一上班日），並匯款至何榮燦指定之國泰世華銀行帳戶（帳號：000000000000號；戶名：何榮燦）。